臺灣臺北地方法院民事裁定
111年度聲字第584號
聲  請  人  游珮瑜  
代  理  人  李永裕律師
相  對  人  張嘉驊  
上列當事人間聲請停止執行事件，本院裁定如下：
    主  文
聲請人供擔保新臺幣貳佰玖拾玖萬元後，本院一一一年度司執字
第一二四一九一號清償債務事件之強制執行程序，於本院一一一
年度重訴字第九八○號債務人異議之訴事件判決確定或因和解、
撤回而終結前，應暫予停止。
    理  由
一、按有回復原狀之聲請，或提起再審或異議之訴，或對於和解
    為繼續審判之請求，或提起宣告調解無效之訴，撤銷調解之
    訴，或對於許可強制執行之裁定提起抗告時，法院因必要情
    形或依聲請定相當並確實之擔保，得為停止強制執行之裁定
    ，強制執行法第18條第2項定有明文。又法院定擔保金額而
    准許停止強制執行之裁定者，該項擔保係備供債權人因停止
    執行所受損害之賠償，其數額應依標的物停止執行後，債權
    人未能即時受償或利用該標的物所受之損害額，或其因另供
    擔保強制執行所受之損害額定之，非以標的物之價值或其債
    權額為依據（最高法院91年度台抗字第429號裁判意旨參照
    ）。
二、本件聲請意旨略以：就本院111年度司執字第124191號強制
    執行事件（下稱系爭執行事件），聲請人業已另行提起債務
    人異議之訴。爰依強制執行法第18條第2項規定，請求裁定
    系爭執行事件於異議之訴判決確定前，停止執行。
三、經查，本件聲請人以其業已向本院提起債務人異議之訴（11
    1年度重訴字第980號）為由，聲請裁定停止系爭執行事件之
    強制執行程序，經本院依職權調取系爭執行事件案卷及該債
    務人異議之訴卷宗核實，且系爭執行程序尚未終結，是聲請
    人聲請停止執行，核與前開強制執行法第18條第2項規定相
    符，應予准許。本院審酌相對人因本件停止執行所受之可能
    損失，應係其未能即時就執行債權額即1380萬8047元受償之
    此期間利息損害。而聲請人所提債務人異議之訴之訴訟標的
    價額為1380萬8047元，係得上訴第三審之案件，參考各級法
    院辦案期限實施要點規定，第一、二、三審通常程序審判案
    件之辦案期限分別為1年4個月、2年、1年，共計4年4個月，
    以此推定相對人因停止執行而未能按時受償之期間，並依法
    定遲延利息年息5％計算相對人未能按時受償所受之損害，則
    相對人因停止執行而可能受有之利息損失約為299萬1744元
    （計算式：1380萬8047元×5％×〈4+4/12〉≒299萬1744元，元以
    下四捨五入），是本院認聲請人供擔保金額應以其概數量29
    9萬元為適當，聲請人為相對人提供前開擔保金額後，方得
    停止執行。
四、爰裁定如主文。　　　　
中　　華　　民　　國　　111 　年　　10　　月　　26　　日
                  民事第二庭    法　官　李子寧
以上正本係照原本作成。
如不服本裁定應於送達後10日內向本院提出抗告狀，並繳納抗告
費新臺幣1,000元。
中　　華　　民　　國　　111 　年　　10　　月　　26　　日
                                書記官  顏莉妹